臺灣新竹地方法院民事裁定　　　　　　　96年度財管字第18號
聲　請　人　遠東國際商業銀行股份有限公司
　　　　　　　　　　　　、20.
法定代理人　丙○○
送達代收人　乙○○
上列聲請人聲請指定被繼承人甲○○之遺產管理人事件，本院裁
定如下：
    主      文
選任新竹律師公會朱昭勳律師為被繼承人甲○○之遺產管理人。
准對被繼承人甲○○之繼承人為承認繼承之公示催告。
被繼承人甲○○之繼承人，應自前項公示催告最後登載新聞紙之
日起，柒個月內承認繼承，上述期限屆滿，無繼承人承認繼承時
，被繼承人甲○○之遺產，於清償債權並交付遺贈物後，如有剩
餘即歸屬國庫。
程序費用新台幣壹仟元由被繼承人甲○○之遺產負擔。
    理      由
一、按繼承開始時，繼承人有無不明，而無親屬會議或親屬會議
    未於一個月內選定遺產管理人者，利害關係人得聲請法院選
    任遺產管理人，並由法院依公示催告程序，定六個月以上之
    期限，公告繼承人，命其於期限內承認繼承，民法第1177條
    、第1178條第1項、第2項規定甚明。
二、本件聲請意旨略以：緣被繼承人甲○○（民國58年10月13日
    生、身分證字號：Ｚ000000000號，生前住新竹縣關西鎮坪林
    11號之3，於95年7月1日死亡），於民國94年11月11日以座
    落於台中縣大雅鄉之房屋向聲請人抵押貸款新臺幣（下同）
    150萬元整，惟甲○○已於95年7月1日去世，自此無法繳息
    還本，而因其各順位之繼承人均已於法定期間內向本院為拋
    棄繼承之聲請，且未依民法第1177條選定遺產管理人，致該
    不動產無人繼承，而使聲請人之債權一直無法行使，茲為保
    權益，自有聲請法院指定遺產管理人依法踐行公示催告等程
    序之必要，爰依民法第1178條第2項聲請准予選定律師為其
    遺產管理人等語。
三、經查，聲請人主張被繼承人甲○○生前向其借款尚未清償完
    畢，卻於95年7月1日死亡，且其法定繼承人均已拋棄繼承等
    事實，業據提出房屋抵押貸款契約書、繼承系統表、本院95
    年7月28日新院家謙95繼392字第7170號函等件影本為證，並
    經本院依職權調取本院95年度繼字第392號拋棄繼承事件卷
    宗核閱無誤，則聲請人為被繼承人甲○○之債權人，其以利
    害關係人身分聲請選任被繼承人甲○○之遺產管理人，洵屬
    有據。此外，經本院審酌被繼承人甲○○之繼承人均已拋棄
    繼承，且到庭表示於被繼承人過世後，雖曾召開親屬會議，
    但只有處理被繼承人之喪葬事宜，並未選任遺產管理人（見
    本院96年6月27日訊問筆錄），又聲請人希指定律師任管理
    人等情，爰選任新竹律師公會朱昭勳律師為被繼承人甲○○
    之遺產管理人，並為承認繼承之公示催告。
四、依非訟事件法第157條裁定如主文。
中　　華　　民　　國　　96　　年　　9 　　月　　4 　　日
                  家事法庭法　官　彭政章
正本係照原本作成。
如對本裁定抗告，須於裁定送達後10日之不變期間內，向本院提
出抗告狀，並繳納抗告費新臺幣1,000元
                          書記官　陳德榮
中　　華　　民　　國　　96　　年　　9 　　月　　4 　　日
